【裁判字號】    98,交聲,3194
【裁判日期】    990208
【裁判案由】    聲明異議
【裁判全文】
臺灣高雄地方法院交通事件裁定        98年度交聲字第3194號
原處分機關  交通部公路總局高雄區監理所
異  議  人
即受處分人  甲○○
上列異議人即受處分人因違反道路交通管理處罰條例案件，對於
交通部公路總局高雄區監理所民國98年11月24日所為之處分（原
處分案號：高監營裁字第裁80-B00000000號），聲明異議，本院
裁定如下：
    主  文
異議駁回。
    理  由
一、原處分意旨略以：異議人即受處分人甲○○所有之車牌號碼
    XUG-821 號重型機車，於民國98年10月31日13時分許，停放
    高雄市○○路與三多路交岔路口處之「腳踏車專用停車區」
    格位，經警以停車車種不依規定為由逕行舉發，嗣經原處分
    機關依道路交通管理處罰條例第56條第1 項第9 款規定，以
    原處分裁處異議人罰鍰新臺幣（下同）600 元等語。
二、異議意旨略以：異議人於上開時、地停放所有前述機車，係
    因當時騎乘機車至大遠百擔任義賣會志工，停車位滿無處可
    停，而腳踏車停放區所設鐵架旁有空位，且未設置指示牌禁
    止停放機車，地面未劃有紅線，故而停放機車於該處，為此
    聲明異議等語。
三、按汽車停車時，停車時間、位置、方式及車種，如公路主管
    機關、市區道路主管機關或警察機關有特別規定時，應依其
    規定；駕駛人駕駛車輛，應遵守道路交通標誌、標線、號誌
    之指示、警告、禁制規定；汽車駕駛人停車時，停車時間、
    位置、方式、車種不依規定者，處600 元以上1200元以下罰
    鍰，道路交通安全規則第112 條第1 項第15款、道路交通管
    理處罰條例第4 條第1 項前段、第56條第1 項第9 款分別定
    有明文。經查：
  (一)本件異議人所有之車牌號碼XUG-821 號重型機車，於98年10
    月31日13時分許，停放高雄市○○路與三多路交岔路口處之
    「腳踏車專用停車區」格位，經警以停車車種不依規定為由
    逕行舉發，原處分機關依道路交通管理處罰條例第56條第1
    項第9 款規定裁處罰鍰600 元等節，有高雄市政府警察局B0
    0000000 號舉發違反道路交通管理事件通知單、舉發時現場
    相片、原處分機關98年11月24日高監營裁字第裁80-B000000
    00號違反道路交通管理事件裁決書附卷可稽，復為異議人於
    聲明異議狀中所是認，上開事實應堪認定。
  (二)異議人雖以前情置辯，惟高雄市○○路與三多路交岔路口處
    之「腳踏車專用停車區」，立有指示標誌載明「腳踏車停放
    處」，並以紅底白字警示「請依車種停放違者拖吊」，且地
    面劃有腳踏車圖樣及設置供腳踏車使用之停車鐵架等情，有
    舉發現場相片可憑，異議人辯稱本件腳踏車專用停車區，未
    設置指示標誌云云，違於事實。又異議人依上開標示應足以
    認識該停車區係供腳踏車專用，縱該停車區邊界與所設置停
    車鐵架間存有部分空隙，亦應專供腳踏車停車使用，非可停
    放其他車種，故異議人辯稱因腳踏車停放區所設鐵架旁有空
    位，故可停放機車云云，亦非可採。
  (三)綜上所述，異議人確有如舉發違反道路交通管理事件通知單
    所載之違規事實，應可認定。原處分機關據以援引上開規定
    ，裁處如原處分裁決書處罰主文所示之罰鍰，並無不當，本
    件異議為無理由，應予駁回。
四、據上論斷，應依道路交通案件處理辦法第19條，裁定如主文
    。
中    華    民    國    99    年    2     月    8     日
                  交通法庭  法  官  楊國煜
如不服本裁定，應於收受送達後5 日內向本院提出抗告狀。
以上正本證明與原本無異。
中    華    民    國    99    年    2     月    8     日
                            書記官  王芷鈴

司法院資訊處製作；財團法人民間司法改革基金會備份。
